臺灣屏東地方法院刑事判決　　　　　　　94年度訴緝字第15號
公　訴　人　臺灣屏東地方法院檢察署檢察官
被　　　告　甲○○　男　49歲.
上列被告因違反毒品危害防制條例案件，經檢察官提起公訴（93
年度毒偵字第656 號），本院裁定改依簡式審判程序審理，判決
如下：
    主  文
甲○○施用第一級毒品，累犯，處有期徒刑捌月。又施用第二級
毒品，累犯，處有期徒刑肆月。應執行有期徒刑拾月。
　　事  實
一、甲○○曾於民國80年間因違反麻醉藥品管理條例等案件，經
    本院分別判處有期徒刑6 月及6 年，應執行有期徒刑6 年確
    定，於82年4 月27日入監執行，並於83年12月6 日假釋出監
    付保護管束，於假釋期間再因違反麻醉藥品管理條例及煙毒
    等案件，經本院分別判處有期徒刑10月及3 年6 月確定，嗣
    本院以85年度聲字第1075號裁定更定其刑應執行有期徒刑 4
    年確定，上開假釋復經撤銷，應執行殘刑有期徒刑2 年11月
    24日，於88年8 月4 日假釋出監後，又因施用毒品案件經撤
    銷上開假釋，執行殘刑有期徒刑3 年5 日，於92年10月11日
    執行完畢。甲○○因上開施用毒品案件，經本院裁定送觀察
    、勒戒後，認有繼續施用毒品傾向，再經本院裁定送戒治處
    所強制戒治，於89年9 月15日經本院裁定停止戒治，並付保
    護管束，於90年5 月10日保護管束期滿，經臺灣屏東地方法
    院檢察署檢察官以90年度戒毒偵字第143 號不起訴處分確定
    。詎其猶不知悔改，復分別基於施用第1 級毒品海洛因、第
    2 級毒品甲基安非安他命之犯意，於93年3 月4 日上午某時
    許，在其友人位於屏東縣枋寮鄉太源村住處（起訴書誤為於
    93年3 月4 日下午7 時30分許向前回溯72小時內某時，在不
    詳處所），將第1 級毒品海洛因以注射針筒注射及燒烤第 2
    級毒品甲基安非他命產生煙氣以口鼻吸食之方式，施用第 1
    級毒品海洛因及第2 級毒品甲基安非他命（起訴書誤為安非
    他命）各1 次。嗣於93年3 月4 日14時20分許，為警持搜索
    票在屏東縣枋寮鄉○○村○○路81號搜索時，因見甲○○行
    跡可疑並經其同意後帶回警局採尿送驗，始查獲上情。
二、案經屏東縣警察局枋寮分局報請臺灣屏東地方法院檢察署檢
    察官偵查起訴。
　　理  由
一、上開事實，業據被告甲○○坦承不諱，且被告為警查獲時採
    尿送驗結果呈嗎啡（即海洛因水解後之反應）及甲基安非他
    命之陽性反應，有屏東縣衛生局93年3 月23日屏縣衛檢六字
    第930090號煙毒及麻醉藥品類委託檢驗結果通知書、長榮大
    學93年5 月18日確認報告各1 紙在卷可證，上述鑑驗結果，
    均係檢驗機關本於專業知識及以精密儀器或科學檢驗方法所
    得之結論，自可憑信，足徵被告自白與事實相符，堪以採信
    。又被告曾於89年間因施用毒品案件，經本院裁定送觀察、
    勒戒後，認有繼續施用毒品傾向，再經本院裁定送戒治處所
    強制戒治，於89年9 月15日經本院裁定停止戒治，並付保護
    管束，於90年5 月10日保護管束期滿，經臺灣屏東地方法院
    檢察署檢察官以90年度戒毒偵字第143 號不起訴處分確定，
    ，此有臺灣屏東地方法院檢察署刑案資料查註紀錄表及臺灣
    高等法院被告全國前案紀錄表各1 份在卷可參。從而，本件
    事證明確，被告犯行堪予認定。
二、查海洛因及甲基安非他命分屬毒品危害防制條例第2 條第 2
    項第1 款、第2 款所稱之第1 級、第2 級毒品，均不得持有
    、施用，被告竟持以施用，核其所為，係犯同條例第10條第
    1 項施用第1 級毒品罪及同條第2 項施用第2 級毒品罪。其
    施用前持有海洛因及甲基安非他命之低度行為，應為施用之
    高度行為所吸收，均不另論罪。又被告曾於80年間因違反麻
    醉藥品管理條例等案件，經本院分別判處有期徒刑6 月及 6
    年，應執行有期徒刑刑6 年確定，於82年4 月27日入監執行
    ，並於83年12月6 日假釋出監付保護管束，於假釋期間再因
    違反麻醉藥品管理條例及煙毒等案件，經本院分別判處有期
    徒刑10月及3 年6 月確定，嗣本院以85年度聲字第1075號裁
    定更定其刑應執行有期徒刑4 年確定，上開假釋復經撤銷，
    應執行殘刑有期徒刑2 年11月24日，於88年8 月4 日假釋出
    監後，又因施用毒品案件經撤銷上開假釋，執行殘刑有期徒
    刑3 年5 日，於92年10月11日執行完畢，此有臺灣屏東地方
    法院檢察署刑案資料查註紀錄表及臺灣高等法院被告全國前
    案紀錄表各1 份在卷可按，其受有期徒刑之執行完畢後， 5
    年之內再犯有期徒刑以上之上述2 罪，為累犯，均應依法加
    重其刑。其所犯上述2 罪，犯意各別，行為互異，應予分別
    論罪，合併處罰。爰審酌被告經觀察、勒戒及強制戒治後，
    仍未能戒除毒癮，顯見其無戒毒悔改之意，惟念其施用毒品
    乃自戕行為，及其施用毒品之次數、犯罪後坦認犯行，態度
    尚稱良好等一切情狀，分別量處如主文所示之刑，並定其應
    執行之刑。
據上論斷，應依刑事訴訟法第273 條之1 第1 項、第299 條第 1
項前段，毒品危害防制條例第10條第1 項、第2 項，刑法第11條
前段、第47條、第51條第5 款，判決如主文。
本案經檢察官黃莉琄到庭執行職務。
中　　華　　民　　國　　94　　年　　5 　　月　　11　　日
                  刑事第二庭  法  官   蘇碧珠
右正本證明與原本無異。
如不服本判決應於收受本判決送達後十日內向本院提出上訴書狀
，其未敘述上訴理由者，並得於提起上訴後十日內向本院補提理
由書狀（均須按他造當事人之人數附繕本）「切勿逕送上級法院
」
                              書記官   賀燕花
中　　華　　民　　國　　94　　年　　5 　　月　　11　　日
附錄本案論罪科刑法條全文
毒品危害防制條例第10條：
施用第1級毒品者，處6月以上5年以下有期徒刑。
施用第2級毒品者，處3年以下有期徒刑。
